臺灣板橋地方法院刑事判決　　　　　　　96年度訴字第1239號
公　訴　人　臺灣板橋地方法院檢察署檢察官
被　　　告　甲○○
　　　　　　　 　　(現因另案於臺灣臺北監獄臺北分監執行中)
　　　　　　乙○○
上列被告因違反毒品危害防制條例案件，經檢察官提起公訴（九
十五年度偵字第二○八八一號），被告就被訴事實均為有罪陳述
，本院改行簡式審判程序審理，判決如下：
    主  文
甲○○轉讓第二級毒品，累犯，處有期徒刑拾月，減為有期徒刑
伍月，如易科罰金，以新臺幣壹仟元折算壹日。
乙○○轉讓第二級毒品，處有期徒刑捌月，減為有期徒刑肆月，
如易科罰金，以新臺幣壹仟元折算壹日。
    事   實
一、甲○○前因妨害自由案件，經臺灣高等法院於民國九十三年
    七月十九日以九十三年度上訴字第一○二九號判決判處有期
    徒刑十月確定，於九十五年六月二十二日縮刑期滿執行完畢
    ；詎猶不知悔改，明知安非他命係毒品危害防制條例第二條
    第二項第二款所規定之第二級毒品，不得非法持有、轉讓之
    ，因其自身有施用毒品之惡習（施用毒品犯行，業經本院以
    九十六年度簡字第一○二九號判決），時有購入安非他命以
    備自己解癮之用，竟為滿足友人乙○○施用毒品之需求，基
    於無償轉讓安非他命之犯意，於九十五年七月、八月間某日
    ，在臺北縣蘆洲市○○路七十一號五樓住處，以將安非他命
    置放吸食器內，交予乙○○（施用毒品犯行，業經本院以九
    十六年度易字第四五一號判決）施用之方式，接續無償轉讓
    安非他命二次；乙○○亦明知安非他命係毒品危害防制條例
    所規定之第二級毒品，不得非法持有、轉讓之，因曾無償取
    得甲○○所提供之毒品施用，竟基於無償轉讓第二級毒品安
    非他命之犯意，於九十五年七月、八月間某日，在上址甲○
    ○住處，將其所有之安非他命，以上揭方式，接續無償轉讓
    供予甲○○施用二至三次。嗣於九十五年九月五日下午二時
    許，甲○○在上址住處遭警查獲，始循線查悉上情。
二、案經臺北縣政府警察局三重分局移送臺灣板橋地方法院檢察
    署檢察官偵查起訴，本院改行簡式審判程序審理。
    理  由
一、訊據被告甲○○、乙○○對於上揭轉讓安非他命之犯行，均
    坦承不諱，被告等供詞互核相符，被告等均有施用毒品惡習
    ，此除有被告等之臺灣高等法院被告前案紀錄表足按外，並
    有卷附臺灣檢驗科技股份有限公司九十五年九月二十日出具
    之濫用藥物尿液檢驗報告二紙、本院九十六年度易字第四五
    一號判決、九十六年度簡字第一○二九號判決書（九十五年
    度毒偵字第六二三二號）可稽，被告之自白與事實相符，本
    件事證明確，犯行堪以認定，應依法論科。
二、按安非他命係毒品危害防制條例第二條第二項第二款所規定
    之第二級毒品，不得非法持有、轉讓。被告等互相將之交予
    對方施用，核其所為，均係犯毒品危害防制條例第八條第二
    項之轉讓第二級毒品罪。被告等轉讓毒品前，非法持有第二
    級毒品之低度行為，為轉讓之高度行為所吸收，不另論罪。
    次按連續犯之成立，除主觀上須基於一個概括之犯意外，客
    觀上須先後數行為，逐次實施而具連續性，侵害數個同性質
    之法益，其每一前行為與次行為，依一般社會健全觀念，在
    時間差距上，可以分開，在刑法評價上，各具獨立性，每次
    行為皆可獨立成罪，構成同一之罪名，始足當之；如數行為
    於同時同地或密切接近之時地實施，侵害同一之法益，各行
    為之獨立性極為薄弱，依一般社會健全觀念，在時間差距上
    ，難以強行分開，在刑法評價上，以視為數個舉動之接續施
    行，合為包括之一行為予以評價，較為合理，則屬接續犯，
    而為包括之一罪，此有最高法院八十六年台上字第三二九五
    號判決可供參照。本件被告等於同一日，將毒品置放於吸食
    器內，供予他方施用多次之行為，業據被告等於本院審理時
    供述明確，此均係基於一個轉讓之決意，於密切之時、地反
    覆延續實行，應屬接續之集合犯行為，自均應論以一轉讓毒
    品罪。按毒品危害防制條例於九十二年七月九日增訂第八條
    第六項規定，並於九十三年一月九日，經總統公布修正施行
    。就轉讓毒品淨重達五公克以上者，加重其本刑至二分之一
    ，其標準由行政院定之，行政院於九十三年一月七日院臺法
    字第○九三○○八○五五一號發布施行「轉讓持有毒品加重
    其刑之數量標準」，其中第二條第一款規定：「轉讓、持有
    毒品達一定數量者，加重其刑至二分之一，其標準如下：二
    、第二級毒品：淨重十公克以上」，查被告等以上揭方式轉
    讓之安非他命，重量無證據足證已達上揭加重之標準，依被
    告等於本院審理中之自白，渠每次施用之量均為○．一公克
    左右，是既使互相交付施用之毒品次數為二至三次，尚難認
    所轉讓毒品之重量已超過上揭加重其刑之標準，即無適用此
    一加重刑罰規定之餘地。被告甲○○前因妨害自由案件，經
    臺灣高等法院於九十三年七月十九日以九十三年度上訴字第
    一○二九號判決判處有期徒刑十月確定，於九十五年六月二
    十二日縮刑期滿執行完畢，此有臺灣高等法院被告前案紀錄
    表一份在卷可稽，被告甲○○於五年以內，故意再犯本件最
    重本刑為有期徒刑以上之罪，應依刑法第四十七條第一項之
    規定，論以累犯，並加重其刑。爰審酌被告等轉讓安非他命
    ，足以擴張毒品之流通，傷害他人之身體健康，所轉讓毒品
    之數量非鉅，被告等犯後已坦認犯行，並有悔意，及其犯罪
    之動機、目的、手段、所生危害等一切情狀，分別量處如主
    文所示之刑，以資懲儆。再被告等犯罪時間均係在九十六年
    四月二十四日之前，合於中華民國九十六年罪犯減刑條例之
    規定，應依該條例第二條第一項第三款規定，各減其宣告刑
    二分之一，並均諭知易科罰金之折算標準。扣案第二級毒品
    安非他命一小包（淨重一公克），係供被告甲○○施用毒品
    所用之物，為被告甲○○所有，業據其供明在卷，該物除與
    本案轉讓毒品之犯行無涉外，並已於被告甲○○施用毒品案
    件中，業經本院宣告沒收，此有本院九十六年度簡字第一○
    二九號判決附卷可查，是扣案物自無需併予宣告沒收，附此
    敘明。
據上論斷，應依刑事訴訟法第二百七十三條之一第一項、第二百
九十九條第一項前段，毒品危害防制條例第八條第二項，刑法第
十一條前段、第四十七條第一項、第四十一條第一項前段，中華
民國九十六年罪犯減刑條例第二條第一項第三款、第七條、第九
條，判決如主文。
本案經檢察官馬中人到庭執行職務。
中　　華　　民　　國　　96　　年　　10　　月　　5 　　日
                臺灣板橋地方法院刑事第十八庭
                         法　官  王綽光
以上正本證明與原本無異
如不服本判決應於送達後10日內向本院提出上訴狀
                         書記官　許清秋
中　　華　　民　　國　　96　　年　　10　　月　　8 　　日
附錄本案論罪科刑法條全文：
毒品危害防制條例第8條
轉讓第一級毒品者，處1年以上7年以下有期徒刑，得併科新臺幣
1百萬元以下罰金。
轉讓第二級毒品者，處6月以上5年以下有期徒刑，得併科新臺幣
70萬元以下罰金。
轉讓第三級毒品者，處3年以下有期徒刑，得併科新臺幣30萬元
以下罰金。
轉讓第四級毒品者，處1年以下有期徒刑，得併科新臺幣10萬元
以下罰金。
前四項之未遂犯罰之。
轉讓毒品達一定數量者，加重其刑至二分之一，其標準由行政院
定之。
